【裁判字號】    99,交易,871
【裁判日期】    991202
【裁判案由】    業務過失傷害
【裁判全文】
臺灣臺中地方法院刑事判決             99年度交易字第871號
公  訴  人  臺灣臺中地方法院檢察署檢察官
被      告  曾德駿原名曾文祥.
上列被告因業務過失傷害案件，經檢察官提起公訴（99年度偵緝
字第1037號），本院判決如下：
    主    文
本件公訴不受理。
    理    由
一、公訴意旨如附件起訴書所載。
二、按告訴乃論之罪，告訴人於第一審辯論終結前得撤回其告訴
    。又告訴經撤回者，應諭知不受理之判決，並得不經言詞辯
    論為之，刑事訴訟法第238 條第1 項、第303 條第3 款、第
    307 條分別定有明文。
三、本件被告曾德駿經檢察官依刑法第284 條第2 項前段之業務
    過失傷害罪提起公訴，依刑法第287 條前段之規定，須告訴
    乃論。茲據告訴人王冠閔（原名王岳龍）具狀撤回其告訴，
    有其所提出撤回告訴狀1 紙附卷可稽。揆諸首開說明，爰不
    經言詞辯論，諭知不受理之判決。
據上論斷，應依刑事訴訟法第303 條第3 款、第307 條，判決如
主文。
中    華    民    國    99    年    12    月    2     日
                    刑事第十庭  法  官  楊萬益
以上正本證明與原本無異。
如不服本判決應於收受判決後10日內向本院提出上訴書狀，並應
敘述具體理由；其未敘述上訴理由者，應於上訴期間屆滿後20日
內向本院補提理由書（均須按他造當事人之人數附繕本）「切勿
逕送上級法院」。
                                書記官  譚系媛
中    華    民    國    99    年    12    月    2     日
附  件
臺灣臺中地方法院檢察署檢察官起訴書
                                    99年度偵緝字第1037號
    被      告  曾德駿（原名曾文祥）
                        男  39歲（民國○○年○月○○日生）
                        住花蓮縣吉安鄉○○村○里○○街45號
                        居臺中縣沙鹿鎮○○路2-15號
                        國民身分證統一編號：Ｚ000000000號
上列被告因過失傷害案件，業經偵查終結，認應該提起公訴，茲
將犯罪事實及證據並所犯法條分敘如下：
    犯罪事實
一、曾德駿自民國98年1 月中旬至8 月間，在洽久聲環保股份有
    限公司擔任司機工作，駕駛車輛為其主要業務，係從事業務
    之人。其於98年2 月16日晚間8 時30分許，將車牌號碼260
    -BF 號自大貨車，停放在臺中縣沙鹿鎮○○路中清幹35號前
    之路邊，本應注意停於路邊之車輛，在夜間照明不清之道路
    ，應顯示停車燈光或反光標識，且停車時應依車輛順行方向
    緊靠道路右側，其右側前後輪胎外側距離路面邊緣不得逾40
    公分，而依當時情形，並無不能注意之情事，竟疏於注意，
    而使停放中之260-BF號自大貨車右側前、後輪胎距離路面邊
    緣1.1 公尺、1 公尺，亦未顯示停車燈光或反光標識。適有
    王冠閔（原名王岳龍）於98年2 月16日晚間11時許，騎乘車
    號BZI-322 號重機車，沿中清路由東往西方向直行，行經上
    述地點時，亦疏於注意車前狀況，以致機車前車頭撞擊至26
    0-BF號自大貨車左後車角。王冠閔人車倒地後，受有右髖臼
    及腸骨骨折脫臼之傷害。
二、案經王冠閔訴由臺中縣警察局清水分局報告偵辦。
    證據並所犯法條
一、被告曾德駿於偵查中固然坦承其自98年1 月中旬至8 月間，
    在洽久聲環保股份有限公司擔任司機工作，並於前述時間、
    地點停放260-BF號自大貨車，但矢口否認有過失傷害犯行，
    辯稱：現場的照明尚可，自己只是沒有放置三角架云云。經
    查：
（一）告訴人即證人王冠閔對於車禍發生之過程，於警方詢問、
      檢察官偵訊時證述明確。而證人即警員陳昌扶於偵訊時對
      於警方至現場處理所見情形證述詳盡，並有道路交通事故
      現場圖、道路交通事故調查報告表(一)(二)、現場照片8 張、
      王冠閔之診斷書附卷可考。
（二）被告雖辯解如前。惟本件經送鑑定結果，臺灣省臺中縣區
      車輛行車事故鑑定委員會於99年7 月21日，以中縣鑑字第
      0995501865號函檢附該會臺中縣區990221案之鑑定意見書
      ，內容為：「本會委員參酌各佐證資料分析研判，認為曾
      德駿駕駛自大貨車在肇事地點停車未儘靠右側路旁停放，
      且停車處所夜間視線較差，自大貨車未能顯示停車燈光，
      王冠閔駕駛重機車於夜間行經肇事地段未能注意車前狀況
      謹慎行駛，致不慎自後撞上自大貨車」、「王冠閔有違反
      道路交通安全規則第94條第3 項前後段等規定。曾德駿有
      違反道路交通安全規則第112 條第1 項第13款、第112 條
      第2 項等規定」、「王冠閔駕駛BZI-655 普通重型機車未
      注意車前狀況，為肇事主因。曾德駿駕駛260-BF號自用大
      貨車未儘靠右停車，且停車處所夜間視線較差，未顯示停
      車燈光，為肇事次因」。據此可知，告訴人對於本次車禍
      雖同有過失，但不影響被告之過失罪責。又告訴人所受傷
      害既因車禍所致，與被告之過失行為間，有相當因果關係
      。本件事證明確，被告犯嫌應可認定。
二、被告所為，係犯刑法第284 條第2 項前段之業務過失傷害罪
    嫌。又被告雖於車禍發生後向到場處理員警陳昌扶表明自己
    為260-BF號自大貨車之停放者，但被告於偵查程序進行中，
    經本署於99年4 月9 日以中檢輝偵官緝字第1172號通緝書發
    布通緝，被告至99年5 月10日始自動歸案，有通緝書及本署
    法警報告書在卷可憑，被告既曾一度逃匿，即無接受裁判之
    意思，與刑法第62條前段自首之規定不符，併此說明。
三、依刑事訴訟法第251條第1項提起公訴。
    此  致
臺灣臺中地方法院
中    華    民    國    99    年    9     月    24    日
                              檢  察  官  陳立偉
本件正本證明與原本無異
中    華    民    國    99    年    10    月    19    日
                              書  記  官  曾旭于
附錄本案所犯法條全文
中華民國刑法第284條
（過失傷害罪）
因過失傷害人者，處 6 月以下有期徒刑、拘役或 5 百元以下罰
金，致重傷者，處 1 年以下有期徒刑、拘役或 5 百元以下罰金
。
從事業務之人，因業務上之過失傷害人者，處 1 年以下有期徒
刑、拘役或 1 千元以下罰金，致重傷者，處 3 年以下有期徒刑
、拘役或 2 千元以下罰金。

司法院資訊處製作；財團法人民間司法改革基金會備份。
